臺灣高雄地方法院刑事判決　　　　　　　　　　　　　九十三年度簡上字第九六號
　　上　訴　人　甲○○
　　即　被　告
右上訴人因詐欺案件，不服本院高雄簡易庭九十二年度簡字第五四六五號中華民國九
十二年十二月三十一日刑事簡易判決（聲請簡易判決處刑案號：臺灣高雄地方法院檢
察署九十二年度偵緝字第一六九三號），提起上訴，本院管轄之第二審合議庭判決如
左：
      主  文
原判決撤銷。
甲○○連續以詐術得財產上不法之利益，處有期徒刑月，如易科罰金，以佰元折
算壹日。緩刑貳年。
    事  實
一、甲○○與乙○○於民國九十一年二月間，均在高雄市左營區海軍營區南四碼頭服
    役，為軍中學長、學弟關係。甲○○於九十一年二月間某日，在上開營區內向乙
    ○○借用0000000000號之行動電話ＳＩＭ卡一枚，雙方並約定甲○○
    應於九十一年三月份退伍時返還。詎甲○○於九十二年三月間退伍後，並未依約
    返還上開ＳＩＭ卡，竟意圖為自己不法之所有，向乙○○佯稱上開ＳＩＭ卡業已
    遺失，而將上開由其持有中之0000000000號之行動電話ＳＩＭ卡一枚
    予以侵占入己，復基於為自己不法利益之概括犯意，自九十一年四月某日起至九
    十二年三月間之不詳時間止，連續在不詳處所，使用上開ＳＩＭ卡，而撥打00
    00000000號、0000000000號、0000000000號等電
    話號碼予其友人，致使台灣大哥大股份有限公司（下稱台灣大哥大公司）陷於錯
    誤，誤認甲○○係上開ＳＩＭ卡之合法使用人而予撥接，甲○○因而連續獲得如
    附表所示免費使用行動電話通信之財產上不法利益，共計十萬五千七百七十四元
    ，嗣乙○○於九十二年二月間發現其郵局存摺遭莫名扣款，始查悉上情。
二、案經乙○○訴由臺灣高雄地方法院檢察署檢察官聲請以簡易判決處刑。
    理  由
一、右揭被告甲○○向告訴人乙○○佯稱借用之ＳＩＭ卡業已遺失，而侵占入己，並
    自九十一年四月起至九十二年三月止，連續撥打使用等情，業據被告於本院審理
    時均坦承不諱，核與告訴人乙○○於警詢、偵查中及本院審理時，均證稱有關被
    告借用ＳＩＭ卡後未予返還，嗣遭被告撥打使用之情節，大致相符；另被告撥打
    使用上開ＳＩＭ卡，致台灣大哥大公司提供通信服務，並連續扣繳告訴人斗六永
    安郵局帳戶之款項，金額共計十萬五千七百七十四元之事實，亦有告訴人斗六永
    安郵局郵政存簿儲金簿封面及內頁、台灣大哥大公司補印通話明細表、補印電信
    費收據各一份等附卷可佐，足認被告上開自白核與事實，應堪採信。綜上所述，
    本件事證明確，被告犯行，洵堪認定。
二、按行動電話ＳＩＭ卡，可供通訊使用，且在一定條件下具有可轉讓性，具有相當
    之財產價值。依電信公司一般定型化契約之約定，雖行動電話門號ＳＩＭ卡之所
    有權仍屬於電信公司本身，卻得因私下之出售、轉讓行為而造成事實上所有權之
    移轉，得以刑法中詐欺取財罪之「物」論之。查被告將告訴人所申請之上開門號
    ＳＩＭ卡侵占入己後，擅自撥打該號碼，使台灣大哥大公司陷於錯誤而允以撥接
    ，得有免於支出撥打費用之利益，故核其所為，係犯刑法第三百三十五條第一項
    之侵占罪及同法第三百三十九條第二項、第一項之詐欺得利罪。聲請人認被告係
    犯刑法第三百三十九條第一項之詐欺取財罪，尚有未洽，惟其基本事實同一，本
    院自應予審理，並變更起訴法條。被告先後多次撥打上開門號之詐欺得利犯行，
    時間緊接、方法相同、觸犯構成要件相同之罪，顯係基於概括犯意為之，為連續
    犯，應論以一罪並依法加重其刑。被告所犯上開二罪有方法結果之牽連犯關係，
    應從一重之連續詐欺得利罪處斷。
三、原審以被告甲○○罪證明確，因予論罪科刑，固非無見。惟查：(1)原判決就被告
    另涉犯刑法第三百三十五條第一項之侵占罪部分，漏未論及，容有未洽；(2)原判
    決就被告自九十一年四月某日起至九十二年三月間之不詳時間止，連續詐欺得利
    之犯行，復未論以連續犯，亦有未洽。上訴人即被告以原審判決過重等語為由，
    提起上訴，指摘原判決不當，雖為無理由，惟原判決既有上開可議之處，自應由
    本院將原判決予以撤銷改判。爰審酌被告向告訴人借用ＳＩＭ卡後佯稱遺失而侵
    占入己，並持之撥打使用，使電信公司提供通信服務，造成告訴人受有十萬五千
    七百七十四元之財產損害，行為誠屬不當，惟念其犯後坦承犯，深知悔悟等一切
    情狀，仍量處有期徒刑三月，並諭知易科罰金之折算標準。末查，被告前未曾受
    有期徒刑以上刑之宣告，有臺灣高等法院被告全國前案紀錄表及臺灣高雄地方法
    院檢察署刑案資料查註紀錄表各一紙在卷足憑，其於本院審理時業與告訴人達成
    和解，賠償告訴人所受損害，業據告訴人到庭陳述明確，並有和解書一紙在卷可
    稽，顯見被告已有悔意，其歷經此偵、審程序及刑之宣告後，應知警惕而無再犯
    之虞，本院因認對其所宣告之刑，以暫不執行為當，併予宣告緩刑二年，以啟自
    新。
據上論斷，應依刑事訴訟法第四百五十五條之一第三項、第三百六十九條第一項前段
、第三百六十四條、第二百九十九條第一項前段、第三百條，刑法第五十六條、第三
百三十九條第二項、第一項、第三百三十五條第一項、第五十五條、第四十一條第一
項、第七十四條第一款，罰金罰鍰提高標準條例第一條前段、第二條，判決如主文。
本案經檢察官丙○○到庭執行職務。
中      華      民      國    九十三    年      三      月     十六     日
                              臺灣高雄地方法院刑事第二庭
                                  審判長法官  莊崑山
                                        法官  黃宣撫
                                        法官  曾鴻文
不得上訴。
右正本證明與原本無異。
                                      書記官    王高山
中    華    民    國      九十三      年      三      月      十七      日
┌──┬────────┬─────────────┬──────────┐
│編號│撥   打  月   份│撥  打  金  額（新台幣元）│備                註│
├──┼────────┼─────────────┼──────────┤
│一  │ 九十一年四月   │4662                      │                    │
├──┼────────┼─────────────┼──────────┤
│二  │ 九十一年五月   │3892                      │                    │
├──┼────────┼─────────────┼──────────┤
│三  │ 九十一年七月   │17625                     │                    │
├──┼────────┼─────────────┼──────────┤
│四  │ 九十一年八月   │4615                      │                    │
├──┼────────┼─────────────┼──────────┤
│五  │ 九十一年九月   │190                       │                    │
├──┼────────┼─────────────┼──────────┤
│六  │ 九十一年十一月 │31245                  │                    │
├──┼────────┼─────────────┼──────────┤
│七  │ 九十一年十二月 │100                       │                    │
├──┼────────┼─────────────┼──────────┤
│八  │ 九十二年一月   │18156                     │                    │
├──┼────────┼─────────────┼──────────┤
│九  │ 九十一年二月   │22227                     │                    │
├──┼────────┼─────────────┼──────────┤
│十  │ 九十一年三月   │3062                      │                    │
├──┼────────┴─────────────┴──────────┤
│合計│十萬五千七百七十四元                                              │
└──┴─────────────────────────────────┘
